臺灣桃園地方法院刑事裁定　　　　　　　　　　　　　九十一年度秩抗字第一七號
　　抗　告　人
　　即被移送人　甲○○
右抗告人因違反社會秩序維護法案件，不服本院中壢簡易庭於民國九十一年十月三十
日所為九十一年度壢秩字第二八六號裁定，提起抗告，本院裁定如左：
    主  文
抗告駁回。
    理  由
一、本件抗告意旨略以：社會秩序維護法第四十六條與第七十七條，以「禁止特定人
    涉足之場所之負責人或管理人，明知其身分，而不加勸阻，而不報告警察機關者
    」為違法之構成要件，並未將資訊休閒業列入其中，且抗告人僅為管理人，並非
    負責人，原裁定對管理人裁定停止營業，顯非適當，自應撤銷云云。
二、按公共遊樂場所之負責人或管理人，縱容兒童、少年於深夜聚集其內，而不即時
    報告警察機關者，處新台幣一萬五千元以下之罰鍰；其情節重大或再次違反者，
    處或併處停止營業或勒令歇業，社會秩序維護法第七十七條定有明文，「名冠電
    腦資訊社」經營網際網路業務，供不特定人至店內上網消費，自屬公共遊樂場所
    無訛；故抗告人認並未明文規定，且僅對負責人規範，顯然有誤。又所謂「縱容
    兒童、少年於深夜聚集其內，而不即時報告警察機關者」，係指消極不阻止兒童
    或少年在公共場所內聚集，且不即時報告警察機關而言，旨在避免兒童或少年於
    深夜時分仍在外逗留，以維護兒童或少年之安全，故條文所指之聚集非屬動態之
    行為，不得將之解釋為須兒童或少年自行呼朋引伴集合達一定人數以上始合於聚
    集之意函，而應從保護兒童或少年之立場，將聚集解釋為係一種狀態描述，因此
    兒童或少年（不管人數多寡）於深夜時分在公共場所逗留即合於聚集之意義，以
    符法令保護兒童及少年之旨趣。
三、本件抗告人即被移送人為「名冠電腦資訊社」之公共遊樂場所管理人，曾於九十
    一年八月四日因縱容少年於深夜聚集其內，而不即時報告警察機關，經桃園縣警
    察局平鎮分局於當日查獲，經該局於九十一年八月十三日裁處罰鍰新台幣六千元
    ，並經本院中壢簡易庭於九十一年十月八日以九十一年度壢秩聲字第一一號民事
    裁定異議駁回在案，此有本院中壢簡易庭九十一年度壢秩聲字第一一號民事裁定
    書一紙在卷可稽。抗告人再次於九十一年九月二十九日凌晨零時五十五分許在上
    址之公共遊樂場所，縱容張姓及鍾姓少年於深夜聚集其內，而不即時報告警察機
    關，為警查獲之事實，業據抗告人於警察局訊問時自白在卷，且抗告人於警訊亦
    供承張姓（七十七年六月二十七日生，姓名詳卷）及鍾姓（七十七年二月一日生
    ，姓名詳卷）少年進入店內時，並無人員查驗其身分證件，且過夜零時，亦未有
    人員勸導離去等語明確，復有桃園縣警察局實施臨檢紀錄表附卷足憑，從而移送
    機關以抗告人為公共場所之管理人，再次縱容少年於深夜聚集其內，而不即時報
    告警察機關之事實，堪以認定。本件抗告人不否認有違反社會秩序維護法之行為
    ，已如前述，原審以其違規之事證明確，爰引社會秩序維護法第四十五條第一項
    、第七十七條後段裁處抗告人停止營業五日，於法並無不合，雖其主文漏載「情
    節重大且再次違反」，惟此僅係裁定更正之事項，無礙於事實之認定，抗告人猶
    執前詞，請求本院撤銷原裁定云云，為無理由，應予駁回。
據上論斷，應依社會秩序維護法第五十八條、第七十七條後段、第九十二條，刑事訴
訟法第四百十二條，裁定如主文。
中      華      民      國    九十一    年     十二     月    三十一    日
                              臺灣桃園地方法院刑事第二庭
                                  審判長法  官  徐 培 元
                                        法  官  林 恆 吉
                                        法  官  曾 正 耀
右正本證明與原本無異。
不得再抗告。
                                      書 記 官  文 巧 雲
中      華      民      國    九十二    年      一      月      二    日
